臺灣高等法院刑事判決　　　　　　　 100年度上訴字第2665號
上　訴　人
即　被　告　賴志杰
輔　佐　人　張蘭英
　　　　　　賴定鈞
指定辯護人　李靜蕙律師
上列上訴人即被告因違反毒品危害防制條例案件，不服臺灣新竹
地方法院99年度訴字第193號，中華民國100年6月30日第一審判
決（起訴案號：臺灣新竹地方法院檢察署99年度偵字第5220號、
第5236號、第5240號、第5973號），提起上訴，本院判決如下：
    主  文
原判決撤銷。
賴志杰所犯之罪、所處之刑及應沒收之物，均分別如附表罪刑及
應沒收之物欄所示。應執行有期徒刑貳年，緩刑伍年，緩刑期間
付保護管束，並應於緩刑期內向指定之政府機關、政府機構、行
政法人、社區或其他符合公益目的之機構或團體，提供陸拾小時
之義務勞務。扣案Sony Ericsson行動電話壹支（含行動電話門
號0000000000號ＳＩＭ卡壹張）、塑膠夾鏈袋伍包，
均沒收；未扣案之犯罪所得新臺幣仟肆佰元沒收，如全部或一
部不能沒收時，以其財產抵償之。
    事  實
一、賴志杰（綽號小杰）明知愷他命（Ketamine，即俗稱Ｋ他命
    ）為公告查禁之第三級毒品，竟基於意圖營利而販賣第三級
    毒品愷他命之犯意，以將所購入之第三級毒品愷他命利用塑
    膠夾鏈袋予以分裝成小包後，利用其所持用0000000
    000號行動電話作為對外販賣第三級毒品愷他命之聯絡工
    具，與如附表編號一至編號三所示購毒者所持用之行動電話
    聯絡後，分別在如附表編號一(一)(二)所示之販毒時間、販毒地
    點，接續以如附表所示之價格，販賣如附表編號一(一)(二)所示
    之第三級毒品愷他命；以及在如附表編號二、三所示之販毒
    時間、販毒地點，以如附表所示之價格，販賣如附表編號二
    、三所示之第三級毒品愷他命予如附表編號二、三所示之購
    毒者牟利。嗣經警對賴志杰所持用之上開行動電話號碼實施
    通訊監察，於九十九年六月二十八日晚上八時十五分許，持
    檢察官核發之拘票及本院核發之搜索票，至賴志杰位於新竹
    縣新埔鎮○○里○○○街二一巷六號住處執行搜索及拘提賴
    志杰，經賴志杰主動交出其所有，作為對外聯絡販毒事宜之
    SonyEricsson行動電話一支（含行動電話門號000000
    0000號ＳＩＭ卡一張），並經警在賴志杰上開住處房間
    左側床頭櫃前，扣得其所有分裝毒品販賣所用之塑膠夾鏈袋
    五包。
二、案經臺灣新竹地方法院檢察署檢察官指揮新竹市警察局第三
    分局、行政院海岸巡防署北部地區巡防局第二四岸巡大隊、
    內政部警政署刑事警察局偵查後起訴。
    理  由
壹、證據能力方面：
一、按被告以外之人於審判外之言詞或書面陳述，除法律有規定
    外，不得作為證據，刑事訴訟法第一百五十九條第一項雖有
    明文。然被告以外之人於審判外之陳述，雖不符刑事訴訟法
    第一百五十九條之一至第一百五十九條之四之規定，而經當
    事人於審判程序同意作為證據，法院審酌該言詞陳述或書面
    陳述作成時之情況，認為適當者，亦得為證據；當事人、代
    理人或辯護人於法院調查證據時，知有刑事訴訟法第一百五
    十九條第一項不得為證據之情形，而未於言詞辯論終結前聲
    明異議者，視為有前項之同意，刑事訴訟法第一百五十九條
    之五亦分別規定甚明。立法意旨在於傳聞證據未經當事人之
    反對詰問予以核實，原則上先予排除。惟若當事人已放棄反
    對詰問權，於審判程序中表明同意該等傳聞證據可作為證據
    ；或於言詞辯論終結前未聲明異議，基於尊重當事人對傳聞
    證據之處分權，及真實發見之理念，強化言詞辯論主義，使
    訴訟程序得以順暢進行，法院除認該傳聞證據欠缺適當性外
    ，自可承認其證據能力。
二、經查：上訴人即被告賴志杰（下稱被告）、輔佐人、選任辯
    護人及檢察官於本院準備程序及審理中，對於本案供述及非
    供述證據方法之證據能力，均表示無意見，同意有證據能力
    ，於審判期日經本院提示證據方法後，迄於言詞辯論終結前
    ，復均未就本案之證據方法聲明異議，主張有刑事訴訟法第
    一百五十九條第一項不得為證據之情形，茲經本院審酌本案
    供述或非供述證據製作時之情況，並無不當取供及證明力明
    顯過低之瑕疵，揆諸前揭規定與說明，自具有證據能力。
貳、實體方面：
一、上開如附表所示販賣第三級毒品愷他命之犯罪事實，業據被
    告於警詢、偵查、原審審理及本院審理時均坦承不諱（九十
    九年度偵字第五二三六號卷第四頁、第五頁、第八頁至第一
    二頁，第一三二頁；原審卷第二二頁反面至第二四頁、第七
    一頁、第七二頁、第一０九頁至第一一三頁），且
  (一)如附表編號一(一)(二)所示犯行，並據證人曾子杰於警詢時證稱
    ：「我用的電話0000000000‧‧‧」、「此通聯
    譯文（意指如附表編號一(一)部分）是我在九十九年六月五日
    下午四、五點左右跟賴志杰（小杰）購買Ｋ他命毒品的內容
    ，我們是約在新竹縣新埔鎮全國加油站附近河堤，我是以新
    台幣兩千元的代價，向賴志杰（小杰）購買四小包（每包０
    ‧五公克）Ｋ他命毒品，並以一手交錢一手交貨的方式完成
    交易。」、「此通聯譯文（意指如附表編號一(二)部分）是我
    在九十九年六月五日下午五、六點左右跟賴志杰（小杰）購
    買ｋ他命毒品的內容，我們是約在新竹縣新埔鎮新竹客運的
    公車總站附近完成交易的，我是以新台幣五百元的代價向賴
    志杰（小杰）購買一小包（０‧五公克）的Ｋ他命毒品，並
    以一手交錢一手交貨的方式完成交易的。」等語（同上偵查
    卷第六七頁、第六九頁）；於偵查中證稱：「我是打賴志杰
    的0000000000號行動電話跟他約好地點，他就會
    過來跟我交易‧‧‧」、「我於九十九年六月五日十七時二
    十五分左右，在新竹縣新埔鎮『全國加油站』附近的河堤，
    以二千元向賴志杰購買四小包Ｋ他命，每包重量約０‧五公
    克。」、「我於九十九年六月五日十七時三十分左右，在新
    竹縣新埔鎮『新竹客運』公車總站附近，以五百元向賴志杰
    購買一小包Ｋ他命，重量０‧五公克，跟賴志杰一手交錢、
    一手交貨。」（同上偵查卷第七四頁）等語在卷。且有被告
    所持用之上開行動電話號碼與證人曾子杰所持用之行動電話
    號碼0000000000號通話之通訊監察譯文及證人曾
    子杰指認被告照片之指認犯罪嫌疑人紀錄表各一份在卷可稽
    （同上偵查卷第三五頁、第三六頁、第七一頁）。
  (二)如附表編號二所示犯行，並據證人溫彥禹於警詢時證稱：「
    我都是用我0000000000門號電話撥打賴志杰（小
    杰）0000000000的電話後，跟他約好交易地點，
    等到見面後才以一手交錢一手交貨的方式進行交易，我只跟
    他購買過一次Ｋ他命毒品，這次是以一包（約一公克）五百
    元新臺幣的價錢向他購買。」、「對，這是我向賴志杰（小
    杰）購買K他命毒品的通聯譯文，這次跟他交易購買Ｋ他命
    毒品的時間為九十九年六月十八日十五時二十一分左右完成
    交易，跟他相約在新竹縣新埔鎮○○里○路口（往我家方向
    ），向他購買一包（約一公克）Ｋ他命，價錢為五百元新臺
    幣。」（同上偵查卷第七九頁）；於偵查中證稱：「我是向
    綽號『小杰』的賴志杰購買的，買過一次，我於九十九年六
    月十八日向他購買Ｋ他命。」、「我是打賴志杰的0000
    000000號行動電話，跟他約好時間、地點，他就會過
    來跟我交易，一手交錢、一手交貨，那次我向他購買一包，
    每包價格五百元，重量一公克。是賴志杰本人親自過來跟我
    交易Ｋ他命。」、「我於九十九年六月十八日十五時二十一
    分左右，在新竹縣新埔鎮上寮里往我家方向的路口，以五百
    元向賴志杰購買一包Ｋ他命，重量約一公克。」（同上偵查
    卷第八四頁、第八五頁）等語明確。並有被告所持用之上開
    行動電話號碼與證人溫彥禹所持用之行動電話號碼0000
    000000號通話之通訊監察譯文及證人溫彥禹指認被告
    照片之指認犯罪嫌疑人紀錄表各一份在卷可稽（同上偵查卷
    第三八頁、第三九頁、第八二頁）。
  (三)如附表編號三所示犯行，並經證人陳境銘於警詢時證稱：「
    我用的電話0000000000‧‧‧」、「這通電話是
    我向賴志杰購買Ｋ他命毒品，那時候我向他購買一包Ｋ他命
    毒品（約一‧０公克）以新臺幣四百元的代價向他購買，那
    次我跟他約在新竹縣新埔鎮的新埔國中對面seve n便利商店
    前面交易，大概在當（十八）日下午四點五分左右完成交易
    ，是以一手交錢一手交貨方式完成交易。」（同上偵查卷第
    八八頁、第九０頁）；於偵查中證稱：「我是打賴志杰的0
    000000000號行動電話，問他那邊有沒有毒品，再
    跟他約好時間、地點，他就會過來跟我交易‧‧‧」、「我
    於九十九年六月十八日十六時五分左右，在新竹縣新埔鎮『
    新埔國中』對面7-11便利超商前，以四百元向賴志杰購買一
    包Ｋ他命，重量約一公克，一手交錢、一手交貨。」（同上
    偵查卷第九七頁）等語在卷。並有被告所持用之上開行動電
    話號碼與證人陳境銘所持用之行動電話號碼0000000
    000號通話之通訊監察譯文及證人陳境銘指認被告照片之
    指認犯罪嫌疑人紀錄表各一份在卷可稽（同上偵查卷第三九
    頁、第四０頁、第九四頁）。
  (四)此外，復有行政院海岸巡防署岸巡第二四大隊搜索扣押筆錄
    、扣押物品目錄表各一份附卷足憑（同上偵查卷第四二頁至
    第四五頁），及被告所持用聯絡購毒事宜之Sony Ericsson
    行動電話一支（含行動電話門號0000000000號Ｓ
    ＩＭ卡一張）、塑膠夾鏈袋伍包扣案可資佐證。足徵被告上
    開自白屬實可採。
二、按販賣第三級毒品，可處五年以上有期徒刑，得併科七百萬
    元以下罰金，毒品危害防制條例第四條第三項定有明文，是
    販賣第三級毒品係屬嚴重違法行為，苟遭逮獲，後果非凡，
    毒販出售毒品時無不小心翼翼，不敢公然為之。而邇來政府
    為杜絕毒品氾濫，毒害人民甚深，再三宣導教民眾遠離毒品
    、媒體之報導既深且廣，對於毒品之禁絕，應為民眾所熟悉
    。又政府對於查緝施用、轉讓及販賣毒品無不嚴格執行，且
    販賣毒品罪更係重罪，設若無利可圖，衡情一般持有毒品者
    ，當不致輕易將持有毒品交付他人。況第三級毒品愷他命之
    價格不貲，物稀價昂，並無公定之價格，不論任何包裝，均
    可任意分裝增減分量，每次買賣價量，亦可能隨時依雙方間
    之關係深淺、資力、需求量及對行情之認知、來源是否充裕
    、查緝是否嚴緊，購買者被查獲時供述購買對象之可能性風
    險之評估等，因而異其標準，並隨時機動調整，非可一概而
    論，是販賣之利得，除經坦承犯行或價量俱臻明確外，委難
    查得實情，販賣之人從價差或量差中牟利方式雖異，其意圖
    營利之非法販賣行為則一，茍無任何利益可圖，實無甘冒重
    罪風險，而為販賣第三級毒品愷他命之犯行。準此，被告犯
    上開如附表一所示販賣第三級毒品各次犯行時，若非基於預
    期有相當利得，事實上復有從中牟利，其要無甘冒罹重典風
    險，而販賣第三級毒品愷他命毒品之理。且被告購入第三級
    毒品愷他命後，將之分裝小包販賣時，無論係以每包０‧五
    公克五百元之價格，抑或每包０‧五公克四百元之價格售予
    如附表所示之購毒者，均已超出其販入成本，其有從中賺取
    差價等情，亦經被告於原審審理時坦承在卷（原審卷第二三
    頁）。據此，益徵被告確有藉如附表所示各次販賣毒品犯行
    ，從中賺取買賣差價牟利之意圖及事實甚明。從而，本案事
    證明確，被告上開如附表所示各次販賣第三級毒品之犯行，
    均堪認定，應予依法論處。
三、核被告上開如附表所示各次所為，均係犯毒品危害防制條例
    第四條第三項之販賣第三級毒品罪。又被告如附表編號一(一)
    (二)所示犯行，係在被告於如附表編號一(一)所示販毒時間、地
    點，販賣如附表編號一(一)所示第三級毒品四包予證人曾子杰
    後，約莫五分鐘左右，其仍在現場附近停留尚未離去之情形
    下，旋即接獲證人曾子杰來電表示還需加購毒品，始再於如
    附表編號一(二)所示販毒時間、地點，販賣如附表編號一(二)所
    示第三級毒品一包予證人曾子杰等情，業經被告供述在卷，
    且有被告所持用之上開行動電話號碼與證人曾子杰所持用之
    行動電話號碼0000000000號通話之通訊監察譯文
    一份在卷可按（同上偵查卷第三五頁、第三六頁），時間密
    接，販毒對象相同，均係售予證人曾子杰，犯罪構成要件相
    同，據此，堪認被告如附表編號一(一)(二)所示犯行，係基於意
    圖營利販賣第三級毒品愷他命之單一犯意接續而為，依一般
    社會通念，在時間差距上難以強行分開，在刑法評價上以視
    為數個舉動之接續施行，合為包括之一行為予以評價，即屬
    接續犯。起訴意旨認被告如附表編號一(一)(二)所示犯行，係基
    於各別犯意而為，認應論以數罪，容有誤會，附此敘明。又
    被告自警詢、偵查、原審審理及本院審理時均對於其上開如
    附表所示各次販賣第三級毒品之犯行自白不諱，均應依毒品
    危害防制條例第十七條第二項規定分別減輕其刑。被告上開
    如附表所示各次犯行間，犯意各別，行為互異，應予分論併
    罰。
四、原審經審理結果，依違反毒品危害防制條例第四條第三項規
    定，對被告予以論罪科刑，雖非無據。而被告販賣第三級毒
    品愷他命之行為，固應受刑事法律制裁。惟念及被告為本件
    犯行時年僅十八歲餘，涉世未深，正值人格發展尚未健全，
    思慮未臻周全，極易受利益誘惑或朋友牽引而誤蹈法網之年
    ，又未曾受有期徒刑以上刑之宣告，此有本院被告前案紀錄
    表一份在卷可稽，自警詢時起至本院審理時，均坦承犯行，
    如附表所示各次犯行所販賣之第三級毒品數量非鉅，販賣所
    得僅各二千五百元、五百元、四百元，被告可從中所獲取之
    利潤更顯微薄，且自被告於上開時、地為警查獲時，並未扣
    得任何第三級毒品愷他命一節觀之，益徵被告並非囤貨分裝
    隨時伺機販賣牟利之徒，其犯罪動機、手段、所獲利益及惡
    性，均與整日無所事事，遊手好閒，不事生產，仰賴販賣毒
    品予不特定人從中獲利，生活華奢者，或大量販入毒品轉售
    牟取暴利者有別，而本罪之法定最輕本刑為五年以上有期徒
    刑，法重情輕，是依被告實際犯罪之情狀而言，非無顯可憫
    恕之處，酌以刑罰應著重於教化重生之目的，本院基於衡平
    原則，認縱量處法定最低度刑，猶嫌過重，爰依刑法第五十
    九條之規定，酌減其刑，並依刑法第七十條規定，遞減輕之
    。是原審認被告無依刑法第五十九條規定酌減其刑之餘地，
    對被告如附表所示販賣第三級毒品犯行各量處有期徒刑二年
    八月、二年六月、二年六月，並應執行有期徒刑三年，猶嫌
    過重。是被告以原審量刑過重暨定應執行刑過重為由，提起
    本件上訴，非無理由，爰撤銷原審判決，由本院予以改判。
五、爰審酌被告犯罪之動機、目的、手段、上開如附表所示販賣
    第三級毒品愷他命之數量、犯罪所得均屬輕微，從中所獲取
    之利益甚少、次數、所生危害及自警詢、偵查時起至審理時
    止，均坦承犯行，深表悔意，本件案發後，為明杜絕外在誘
    惑，重新做人之心，特申請提前入伍，藉軍旅生活斷絕往日
    種種，現仍於陸軍五三工兵群給水連服役中，接受軍事教育
    鍛鍊心性，培養健全人格之犯後態度等一切情狀，各量處如
    附表所示之刑，並其應執行之刑。再者，被告未曾受有期徒
    刑以上之刑之宣告，此有上開本院被告前案紀錄表一份在卷
    可按，此次因一時失慮，不知販賣毒品之嚴重性而為本件犯
    行，事發後深表悛悔，因本案涉訟對其個人及家人身心均造
    成極大壓力，是本院斟酌再三，認被告因年輕識淺，短於思
    慮，致罹刑章，經此次偵查及審理程序之教訓後，當知所警
    惕，痛改前非，若能重返學校就學或在技職系統習得一技之
    長，並在家庭關心父母關懷督促下，仍值期待有所作為，甚
    至進而回饋社會，應比入監服刑為當，更能符合刑期無刑所
    欲達成之目的，本院因認對被告所所宣告之刑，以暫不執行
    為適當，爰宣告緩刑五年，以啟自新。另被告所為危害社會
    秩序，為使其深切記取教訓，強化法治觀念，導正偏差行為
    ，使其於緩刑期內能深知警惕，避免再度犯罪，爰併依刑法
    第七十四條第二項第五款之規定，諭知被告應於緩刑期內向
    指定之政府機關、政府機構、行政法人、社區或其他符合公
    益目的之機構或團體提供六十小時之義務勞務，復依刑法第
    九十三條第一項第二款之規定，諭知於緩刑期間付保護管束
    ，以勵自新。至義務勞務如何執行，宜由檢察官考量被告所
    犯罪名，參酌其性別、家庭、身分、職業、經歷、特殊專長
    、體能狀況及素行紀錄與參加意願等因素，再依義務勞務執
    行機關（構）之地域、特性及勞務內容等為適當之安排。若
    被告不履行上開負擔，且情節重大足認原宣告之緩刑難收其
    預期效果，而有執行刑罰之必要者，依刑法七十五條之一第
    一項第四款之規定，得撤銷其緩刑宣告，期被告在此緩刑付
    保護管束期間內確實履行上開負擔，發展健全人格，建構正
    確行為價值及法治觀念，謹言慎行，重新思考人生未來方向
    ，克盡家庭及社會責任，珍惜法律所賦予重新之機會，自省
    向上。至扣案之Sony Ericsson行動電話一支（含行動電話
    門號0000000000號ＳＩＭ卡一張）、塑膠夾鏈袋
    五包，均係被告所有，分別作為聯絡上開如附表所示各次販
    賣第三級毒品愷他命事宜及分裝毒品販賣牟利所用之物，此
    業經被告於警詢、偵查及原審審理時供認屬實，均係供被告
    本件販賣第三級毒品犯罪所用之物，均應依毒品危害防制條
    例第十九條第一項規定，宣告沒收。又被告上開如附表販毒
    數量、價格欄內所示各次販賣第三級毒品愷他命之犯罪所得
    ，雖均未扣案，仍應依毒品危害防制條例第十九條第一項規
    定宣告沒收，如全部或一部不能沒收時，以其財產抵償之。
據上論斷，應依刑事訴訟法第三百六十九條第一項前段、第三百
六十四條、第二百九十九條第一項前段，毒品危害防制條例第四
條第三項、第十七條第二項、第十九條第一項，刑法第十一條前
段、第五十九條、第五十一條第五款、第七十四條第一項第一款
、第二項第五款、第九十三條第一項第二款，判決如主文。
本案經檢察官沈世箴到庭執行職務。
中    華    民    國   100    年    12    月    29    日
                  刑事第二十四庭審判長法  官  蔡聰明
                                      法  官  陳憲裕
                                      法  官  吳麗英
以上正本證明與原本無異。
如不服本判決，應於收受送達後10日內向本院提出上訴書狀，其
未敘述上訴之理由者並得於提起上訴後10日內向本院補提理由書
（均須按他造當事人之人數附繕本）「切勿逕送上級法院」。
                                      書記官  呂懿庭
中    華    民    國   100    年    12    月    29    日
附錄本案論罪科刑法條全文：
毒品危害防制條例第4條
製造、運輸、販賣第一級毒品者，處死刑或無期徒刑；處無期徒
刑者，得併科新臺幣 2 千萬元以下罰金。
製造、運輸、販賣第二級毒品者，處無期徒刑或 7 年以上有期
徒刑，得併科新臺幣 1 千萬元以下罰金。
製造、運輸、販賣第三級毒品者，處 5 年以上有期徒刑，得併
科新臺幣 7 百萬元以下罰金。
製造、運輸、販賣第四級毒品者，處 3 年以上 10 年以下有期
徒刑，得併科新臺幣 3 百萬元以下罰金。
製造、運輸、販賣專供製造或施用毒品之器具者，處 1 年以上
7 年以下有期徒刑，得併科新臺幣 1 百萬元以下罰金。
前五項之未遂犯罰之。
【附表】
┌──┬─────────────┬────────┬───────┬────┬────┐
│編號│罪刑及應沒收之物          │ 販毒時間、地點 │購毒者        │販毒數量│備    註│
│    │                          │（民國）        │              │、價格  │        │
├──┼─────────────┼────────┼───────┼────┼────┤
│ 一 │賴志杰販賣第三級毒品，處有│(一)              │曾子杰        │2公克、 │(一)(二)為接│
│    │期徒刑壹年陸月。          │99年6月5日17時25│（行動電話門號│2000元  │續犯行  │
│    │扣案之Sony Ericsson 行動電│分許；          │0000000000號）│        │        │
│    │話壹支（含行動電話門號０九│                │              │        │        │
│    │00000000號SIM卡壹 │在新竹縣新埔鎮「│              │        │        │
│    │張）、塑膠夾鏈袋伍包，均沒│全國加油站」附近│              │        │        │
│    │收；未扣案之犯罪所得新臺幣│河堤            │              │        │        │
│    │貳仟伍佰元沒收，如全部或一├────────┤              ├────┤        │
│    │部不能沒收時，以其財產抵償│(二)              │              │0.5公克 │        │
│    │之。                      │99年6月5日17 時 │              │500元   │        │
│    │                          │30分許；        │              │        │        │
│    │                          │                │              │        │        │
│    │                          │鄰近上開地點之新│              │        │        │
│    │                          │竹縣新埔鎮「新竹│              │        │        │
│    │                          │客運」公車總站附│              │        │        │
│    │                          │近              │              │        │        │
├──┼─────────────┼────────┼───────┼────┼────┤
│ 二 │賴志杰販賣第三級毒品，處有│99年6月18日15 時│溫彥禹        │0.5公克 │        │
│    │期徒刑壹年肆月。          │21分許；        │（行動電話門號│500元   │        │
│    │扣案之Sony Ericsson 行動電│                │0000000000號）│        │        │
│    │話壹支（含行動電話門號０九│在新竹縣新埔鎮上│              │        │        │
│    │00000000號SIM卡壹 │寮里往溫彥禹住處│              │        │        │
│    │張）、塑膠夾鏈袋伍包，均沒│之路口處        │              │        │        │
│    │收；未扣案之犯罪所得新臺幣│                │              │        │        │
│    │伍佰元沒收，如全部或一部不│                │              │        │        │
│    │能沒收時，以其財產抵償之。│                │              │        │        │
├──┼─────────────┼────────┼───────┼────┼────┤
│    │賴志杰販賣第三級毒品，處有│99年6月18日16 時│陳境銘        │0.5公克 │        │
│    │期徒刑壹年肆月。          │5分許；         │（行動電話門號│400元   │        │
│ 三 │扣案之Sony Ericsson 行動電│                │0000000000號）│        │        │
│    │話壹支（含行動電話門號０九│在新竹縣新埔鎮「│              │        │        │
│    │00000000號SIM卡壹 │新埔國中」對面之│              │        │        │
│    │張）、塑膠夾鏈袋伍包，均沒│7-11便利商店前  │              │        │        │
│    │收；未扣案之犯罪所得新臺幣│                │              │        │        │
│    │肆佰元沒收，如全部或一部不│                │              │        │        │
│    │能沒收時，以其財產抵償之。│                │              │        │        │
└──┴─────────────┴────────┴───────┴────┴────┘